ACORDAO-COMPLETO-2578726

ACÓRDÃO DE RELAÇÃO

ACÓRDÃO DE RELAÇÃO 490/2023 ATA 11/2023 - PLENÁRIO

Acórdão 490/2023-TCU-Plenário
	VISTOS e relacionados estes autos de representação formulada por Vox Tecnologia da Informação Ltda. contra os procedimentos adotados pela Eletronorte na condução do Pregão Eletrônico 11/2015, cujo objeto era a instalação e ampliação de sistema de captura, processamento, armazenamento e reprodução de gravações de voz digital;
	Considerando que a representação foi julgada procedente consoante deliberação consubstanciada no Acórdão 546/2016-TCU-Plenário, relator Ministro José Múcio Monteiro, de 9/3/2016, por meio do qual o Colegiado assinou prazo de 15 dias para que a Eletronorte encaminhasse cópia integral do processo administrativo PE.080-5-2011 e do processo e dos estudos que embasaram a aquisição do objeto licitado;
	Considerando que, entre o referido Acórdão 546/2016-TCU-Plenário, de 9/3/2016, e a efetiva realização das audiências dos responsáveis, em 18/4/2022 e 20/4/2022, transcorreu prazo superior a 5 anos;
	Considerando que prescrevem em 5 anos as pretensões punitiva e ressarcitória no âmbito dos processos de controle externo da presente Corte de Contas (art. 2º da Resolução TCU 344/2022) ;
	Considerando a inocorrência de evento interruptivo entre o Acórdão 546/2016-TCU-Plenário e a realização das audiências; e
	Considerando os pareceres uniformes exarados pela Unidade de Auditoria Especializada em Contratações (peças 122-124) ;	
	ACORDAM os Ministros do Tribunal de Contas da União, reunidos em Sessão do Plenário, com fundamento no art. 143, inciso V, alínea "a", do Regimento Interno/TCU, em:
	a) reconhecer a incidência da prescrição, constante do art. 2º da Resolução TCU 344/2022, em favor de todos os responsáveis ouvidos em audiência neste processo;
	b) excluir Pedro Ivo Ramos dos Santos, Carlos Humberto de Souza e Silva, Vilson Castro e Lucas Pires De Avelar Lima da presente relação processual de responsáveis;
	c) informar a prolação do presente Acórdão às Centrais Elétricas do Norte do Brasil S.A - Eletronorte/Eletrobrás, à representante e aos responsáveis Pedro Ivo Ramos dos Santos, Carlos Humberto de Souza e Silva e Vilson Castro e Lucas Pires De Avelar Lima; e
	d) arquivar os presentes autos, nos termos do art. 11 da Resolução TCU 344/2022.
	  
1. Processo TC-Processo 020.648/2015-4 (REPRESENTAÇÃO) 
	1.1. Responsáveis: Carlos Humberto de Souza e Silva (XXX.082.696-XX) ; Lucas Pires de Avelar Lima (XXX.142.631-XX) ; Pedro Ivo Ramos dos Santos (XXX.368.403-XX) ; Vilson Castro (XXX.920.381-XX) .
	1.2. Representante: Vox Eletronics do Brasil - Indústria e Comércio de Aparelhos Eletroeletrônicos e Telefonia - Eireli (10.205.173/0001-08) .
	1.3. Órgão/Entidade: Centrais Elétricas do Norte do Brasil S.A.
	1.4. Relator: Ministro Antonio Anastasia.
	1.5. Representante do Ministério Público: não atuou.
	1.6. Unidade Técnica: Unidade de Auditoria Especializada em Contratações (AudContratações) .
	1.7. Representação legal: Álvaro Luiz Miranda Costa Júnior (29.760/OAB-DF) , Ana Luiza Queiroz Melo Jacoby Fernandes (51.623/OAB-DF) e outros, representando Carlos Humberto de Souza e Silva; Maria Paula Camargo de Freitas, Suelaine Brandao Caldas Sena e outros, representando Centrais Elétricas do Norte do Brasil S.A.; Álvaro Luiz Miranda Costa Júnior (29.760/OAB-DF) , Ana Luiza Queiroz Melo Jacoby Fernandes (51.623/OAB-DF) e outros, representando Pedro Ivo Ramos dos Santos; Samuel Ricardo Rangel Silveira (22.174/OAB-PR) e Ronaldo Portugal Bacellar Filho (45.193/OAB-PR) , representando Vox Eletronics do Brasil - Industria e Comercio de Aparelhos Eletroeletrônicos e Telefonia - Eireli; Álvaro Luiz Miranda Costa Júnior (29.760/OAB-DF) , Ana Luiza Queiroz Melo Jacoby Fernandes (51.623/OAB-DF) e outros, representando Lucas Pires de Avelar Lima; Álvaro Luiz Miranda Costa Júnior (29.760/OAB-DF) , Ana Luiza Queiroz Melo Jacoby Fernandes (51.623/OAB-DF) e outros, representando Vilson Castro. 
	1.8. Determinações/Recomendações/Orientações: não há.

Carlos Humberto de Souza e Silva (XXX.082.696-XX); Lucas Pires de Avelar Lima (XXX.142.631-XX); Pedro Ivo Ramos dos Santos (XXX.368.403-XX); Vilson Castro (XXX.920.381-XX).

ANTONIO ANASTASIA

Álvaro Luiz Miranda Costa Júnior (29.760/OAB-DF), Ana Luiza Queiroz Melo Jacoby Fernandes (51.623/OAB-DF) e outros, representando Carlos Humberto de Souza e Silva; Maria Paula Camargo de Freitas, Suelaine Brandao Caldas Sena e outros, representando Centrais Elétricas do Norte do Brasil S.A.; Álvaro Luiz Miranda Costa Júnior (29.760/OAB-DF), Ana Luiza Queiroz Melo Jacoby Fernandes (51.623/OAB-DF) e outros, representando Pedro Ivo Ramos dos Santos; Samuel Ricardo Rangel Silveira (22.174/OAB-PR) e Ronaldo Portugal Bacellar Filho (45.193/OAB-PR), representando Vox Eletronics do Brasil - Industria e Comercio de Aparelhos Eletroeletrônicos e Telefonia - Eireli; Álvaro Luiz Miranda Costa Júnior (29.760/OAB-DF), Ana Luiza Queiroz Melo Jacoby Fernandes (51.623/OAB-DF) e outros, representando Lucas Pires de Avelar Lima; Álvaro Luiz Miranda Costa Júnior (29.760/OAB-DF), Ana Luiza Queiroz Melo Jacoby Fernandes (51.623/OAB-DF) e outros, representando Vilson Castro.

Não atuou.

REPRESENTAÇÃO (REPR)

Unidade de Auditoria Especializada em Contratações (AudContratações).